【裁判字號】    99,台上,2328
【裁判日期】    990422
【裁判案由】    違反毒品危害防制條例等罪
【裁判全文】
最高法院刑事判決            九十九年度台上字第二三二八號
上  訴  人  甲○○
選任辯護人  歐陽志宏律師
上列上訴人因違反毒品危害防制條例等罪案件，不服台灣高等法
院高雄分院中華民國九十九年二月九日第二審判決（九十八年度
上訴字第一八三０號，起訴案號：台灣高雄地方法院檢察署九十
八年度偵字第九四０二、一一三九四號），提起上訴，本院判決
如下：
    主  文
上訴駁回。
    理  由
一、原判決附表一編號(三)、(四)所示部分：
按刑事訴訟法第三百七十七條規定，上訴於第三審法院，非以判
決違背法令為理由，不得為之。是提起第三審上訴，應以原判決
違背法令為理由，係屬法定要件。如果上訴理由書狀並未依據卷
內訴訟資料，具體指摘原判決不適用何種法則或如何適用不當，
或所指摘原判決違法情事，顯與法律規定得為第三審上訴理由之
違法情形，不相適合時，均應認其上訴為違背法律上之程式，予
以駁回。本件上訴人甲○○上訴意旨略稱：(一)、原判決認定上訴
人有原判決附表一編號(四)所示，即販賣愷他命與林閩軒之犯行，
係依憑林閩軒相關供述各情，及上訴人與林閩軒如原判決附表七
所示之通訊監察譯文內容，為其主要論據之一。然原判決並未說
明其就該通訊監察譯文內容，如何得為上訴人販賣愷他命與林閩
軒犯行之佐證，其理由欠備，於法有違。(二)、原判決僅以林閩軒
於警詢中之陳述較接近案發時，其記憶較為清晰，且警詢中並未
面對上訴人之質疑，其供述時之心理壓力較小，即認林閩軒於警
詢中供述各情，依刑事訴訟法第一百五十九條之二規定，得為證
據，於法有違。(三)、依上訴人與林閩軒通訊監察譯文相關內容所
載，上訴人曾向林閩軒問毒品之價格及重量何以不及四克，林閩
軒答稱相差部分會補給上訴人等情，足見上訴人抗辯：伊未販賣
愷他命與林閩軒，而係林閩軒販賣愷他命與伊等情，應可採信。
乃原判決就上開有利於上訴人之證據，未說明何以不能為有利於
上訴人論斷之理由，於法有違。(四)、上訴人就原判決附表一編號
(三)所示，即販賣愷他命與黃振榮犯行部分，曾於檢察官偵查及事
實審法院審理中自白。乃原判決就該部分未依毒品危害防制條例
第十七條第二項之規定，對上訴人予以減經其刑，於法有違等語
。
惟查：原判決認定上訴人有原判決附表一編號(三)、(四)所示，即販
賣第三級毒品愷他命與黃振榮、林閩軒之犯行，係以訊據上訴人
坦承有原判決附表一編號(三)所示，即販賣愷他命與黃振榮之犯行
，核與黃振榮所證述之情節相符，並有相關通訊監察譯文附卷可
資佐證，堪認上訴人上開自白各情係屬事實。另訊據上訴人雖否
認有販賣愷他命與林閩軒之犯行，辯稱：伊曾幫助林閩軒拿取愷
他命，伊並未賺林閩軒的錢云云。然查經第一審勘驗上訴人與林
閩軒如原判決附表七所示之通訊監察譯文結果，參酌上訴人、林
閩軒相關供述之內容，堪認上訴人確有交付愷他命與林閩軒，林
閩軒亦同時交付新台幣一千五百元與上訴人，林閩軒嗣又改稱各
情，無非係屬事後迴護上訴人之詞，不足採信。又販賣毒品罪責
甚重，上訴人苟無利益可圖，衡情應無甘冒風險，將毒品販賣與
林閩軒之理。堪認上訴人確有原判決附表一編號(三)、(四)所示之犯
行，其否認辯解各情，無非係屬事後卸責之詞，不足採信等情，
予以綜合判斷。因而維持第一審就此部分論處上訴人販賣第三級
毒品（二罪）罪刑部分之判決，駁回上訴人在第二審之上訴，已
於判決內說明其所憑之證據及其認定之理由。按證據之取捨與證
據之證明力如何，均屬事實審法院得自由裁量、判斷之職權；苟
其此項裁量、判斷，並不悖乎通常一般之人日常生活經驗之定則
或論理法則，又於判決內論述其何以作此判斷之心證理由者，即
不得任意指摘其為違法，而據為提起第三審上訴之合法理由。原
判決綜合上述各項證據資料，據以認定上訴人確有原判決附表一
編號(三)、(四)所示之犯行等情，乃其採證認事調查職權之合法行使
，且無理由欠備等情事，不容任意指為違法。原判決於理由欄貳
、甲、二、(二)，所援引林閩軒不利於上訴人證述各情，係林閩軒
於檢察官偵查及第一審審理中之供述，原判決並未援引林閩軒於
警詢中不利於上訴人之陳述，為不利於上訴人認定之依據，縱認
原判決就上訴意旨(二)之論述說明未臻詳細，而有微疵；原判決既
採上訴人與林閩軒間之通訊監察譯文內容，為不利於上訴人認定
之依據，即認該通訊監察譯文其餘內容，並不能為有利於上訴人
論斷之依據，縱認原判決就上情未逐句說明，而有微疵，然其於
判決之結果並無影響，依刑事訴訟法第三百八十條規定，仍不得
據為合法之第三審上訴理由。上訴意旨並未陳明上訴人於檢察官
偵查中曾為如何之自白，又原判決就上訴人如原判決附表一編號
(二)所示，即上訴人共同販賣愷他命與許心潔犯行部分，已依毒品
危害防制條例第十七條第二項之規定，對上訴人予以減輕其刑（
原判決第九頁第四至六行），即認上訴人如原判決附表一編號(三)
所示犯行部分，並不符合毒品危害防制條例上開減輕其刑之規定
，上訴意旨(四)任意指摘，並非有據。上訴人徒憑己意或就原判決
已有說明之事項，或就原審判斷證據證明力之合法職權行使，漫
指其違法，重為單純事實上之爭執，難謂係適法上訴第三審之理
由，其此部分上訴違背法律上之程式，應予駁回。
二、原判決附表一編號(二)、附表四所示部分：
查第三審上訴書狀，應述上訴之理由，其未述者，得於提起
上訴後十日內補提理由書狀於原審法院，已逾上述期間，而於第
三審法院未判決前仍未提出上訴理由書狀者，第三審法院應以判
決駁回之，刑事訴訟法第三百八十二條第一項、第三百九十五條
後段規定甚明。本件上訴人就如原判決附表一編號(二)、附表四所
示，即販賣愷他命與李心潔及轉讓甲基安非他命等與黃振榮部分
，經原判決分別論處販賣第三級毒品及轉讓禁藥罪刑後，不服原
判決，於九十九年三月十日具狀提起上訴，並未述理由，而其
另提出之上訴理由狀中，亦僅對原判決附表一編號(三)、(四)所示部
分為爭辯，迄今逾期已久，於本院未判決前仍未就此部分提出上
訴理由，依上開規定，其此部分上訴自非合法，應予駁回。
據上論結，應依刑事訴訟法第三百九十五條，判決如主文。
中    華    民    國  九十九  年    四    月  二十二  日
                      最高法院刑事第一庭
                          審判長法官  董  明  霈
                                法官  林  茂  雄
                                法官  張  祺  祥
                                法官  黃  正  興
                                法官  陳  東  誥
本件正本證明與原本無異
                                      書  記  官
中    華    民    國  九十九  年    四    月  二十九  日
                                                      V

司法院資訊處製作；財團法人民間司法改革基金會備份。
